【裁判字號】    94,易,483
【裁判日期】    950509
【裁判案由】    傷害
【裁判全文】
臺灣苗栗地方法院刑事判決               94年度易字第483號
公  訴  人  臺灣苗栗地方法院檢察署檢察官
被      告  甲○○
                      號2樓
選任辯護人  周敬恒律師
上列被告因傷害案件，經檢察官聲請簡易判決處刑（94年度偵字
第1004號）本院苗栗簡易庭認為不宜以簡易處刑，改依通常程序
審理，經本院合議庭裁定改依簡式審判程序，判決如下：
    主  文
甲○○犯傷害罪，處有期徒刑貳月，如易科罰金以參佰元折算壹
日，緩刑參年，緩刑期內付保護管束。
    事  實
一、甲○○係日商華大林組股份有限公司臺灣分公司T220標C240
    段工地現場安全衛生管理員，乙○○（通緝中）則係上開工
    地工人，於民國93年4 月12日上午11時15分許，在苗栗縣通
    霄鎮圳頭里高鐵高架橋T220標C240段11處工地，2 人因檢查
    工作證發生爭執，甲○○因遭乙○○先持鐵勾毆打，致甲○
    ○受有頭部外傷合併輕微腦震盪、左額頭撕裂傷（1 乘1 乘
    1 公分）、頭頂2 處撕裂傷（1 乘1 乘1 公分、0.5 乘0.5
    乘0.5 公分）、左手擦傷（2 乘1 公分）等傷害，甲○○遭
    毆打後竟基於傷害人身體之犯意，以腳踹乙○○下巴，致乙
    ○○受有上下牙齒多處斷裂，並因此摔倒造成左側前十字韌
    帶撕裂性骨折等傷害。
二、案經乙○○訴由苗栗警察局通霄分局報請臺灣苗栗地方法院
    檢察署檢察官偵查起訴。
    理  由
一、上開事實業據被告甲○○於本院審理時坦承不諱，又被告甲
    ○○於偵查中供稱：乙○○第4 次又要打我時，他一邊跑一
    邊罵，我一個正踢，踢到他的下巴，他的口腔噴血等語（見
    第1004號偵查卷第44頁），核與告訴人乙○○於警詢時指稱
    ：甲○○用腳踢我嘴巴，造成我嘴巴上下牙齒多處斷裂，然
    後摔倒造成左腳骨折等語（見第1004偵查卷第14頁背面）之
    情節，大致相符，此外復有苑裡李綜合醫院診斷證明書2 紙
    及急診病歷出院病歷摘要、護理紀錄各2 份（見第1004偵查
    卷第26、27、61至73頁）附卷可佐，被告自白與事實相符，
    足堪採信。
二、核被告甲○○所為，係犯刑法第277 條第1 項之傷害罪，爰
    審酌被告甲○○先遭乙○○攻擊挑釁之刺激、徒手與對方互
    毆、造成乙○○之傷害程度，犯罪後坦承犯行，節省有限之
    司法資源，態度良好等一切情狀，認檢察官求處有期徒刑4
    月，尚嫌過重，爰量處如主文所示之刑，並諭知易科罰金之
    折算標準，以示懲儆。末查被告前雖曾因竊盜、詐欺案件，
    而受拘役、罰金刑之宣告，惟未曾受有期徒刑以上刑之宣告
    ，此有台灣高等法院被告前案紀錄1 表份附卷可稽，被告甲
    ○○多次表明願與告訴人即被告乙○○達成和解，且曾至台
    中縣太平調解委員會欲與被告乙○○進行調解，惟因乙○○
    未到場，致使調解未能成立，有台中縣太平市調解委員會調
    解筆錄1 份附卷可參，又告訴人即被告乙○○於法院審理時
    均未到庭，亦不知去向，至雙方未能達成和解，被告甲○○
    復已坦承犯行，顯見其有悔意，其因一時失慮致罹刑典，經
    此起訴審判，當知所警惕，信無再犯之虞，所宣告之有期徒
    刑，以暫不執行為適當，爰併予宣告緩刑3 年。另被告甲○
    ○雖初犯傷害罪行，但前有詐欺、竊盜等前科，為導正其法
    律觀念及提供必要協助輔導，認有酌予觀護之必要，並於緩
    刑期內宣付保護管束。
三、至被告乙○○俟到案後再行審結，附此敘明。
據上論斷，應依刑事訴訟法第452 條、第273 條之1 第1 項、第
299 條第1 項前段，刑法第277 條第1 項、第41條第1 項前段、
第74條第1 款，第93條第1 項，罰金罰鍰提高標準條例第1 條前
段、第2 條，判決如主文。
本案經檢察官劉玉書到庭執行職務。
中    華    民    國    95    年    5     月    9     日
                  刑事第三庭    法  官  吳國聖
以上正本與原本無異。
如不服本判決，應於判決送達後10日內向本院提出上訴狀（應附
繕本）。告訴人或被害人如對於本判決不服者，應具備理由請求
檢察官上訴，其上訴期間之計算係以檢察官收受判決正本之日期
為準。
                                書記官  歐明秀
中    華    民    國    95    年    5     月    9     日
論罪法條
刑法第277條第1項
傷害人之身體或健康者，處 3 年以下有期徒刑、拘役或 1 千元
以下罰金。


司法院資訊處製作；財團法人民間司法改革基金會備份。
